【裁判字號】    98,交抗,1152
【裁判日期】    981126
【裁判案由】    聲明異議
【裁判全文】
臺灣高等法院臺中分院刑事裁定        98年度交抗字第1152號
抗  告  人
即受處分人  甲○○
上列抗告人因聲明異議案件，不服臺灣臺中地方法院中華民國98
年10月19日所為裁定（98年度交聲字第3854號）提起抗告，本院
裁定如下：
    主  文
抗告駁回。
    理  由
一、本案經本院審理結果，認原審裁定認事用法均無不當，應予
    維持，並引原審裁定書記載之事實、證據及理由（如附件）
    。
二、抗告人即受處分人甲○○（下稱抗告人）抗告意旨略以：本
    件違規案件通知書之收受人即抗告人之父張三傑雖於98年9
    月9日收受，然張三傑年紀老邁，記憶不清，未立即通知抗
    告人，可傳為證。抗告人之戶籍雖與父親同設臺中市○區○
    ○路56號4樓，但事實上係居住在臺中市○區○○街57號，
    故未能立即收到，直到98年10月初回家時才在桌上發現該處
    分書，並立即依法提出聲明異議，何況張三傑並非抗告人授
    權之代收人，足證送達之效力頗有爭議，原裁定未詳查上情
    即為駁回，程序上顯有未合。且抗告人對一時酒駕違法深感
    後悔並已決心戒酒，又抗告人既已受緩起訴之處分，並依規
    定繳納捐款，緩起訴期先並已屆滿確定，若再受處罰，顯然
    違反一行為不二罰之原則。茲因抗告人家境清寒，家有甫出
    生之嬰兒嗷嗷待哺，若再重複處罰，全家經濟必陷困境，爰
    請求撤銷原裁定云云。
三、按受處分人，不服道路交通管理處罰條例第8條主管機關所
    為之處罰，得於接到裁決書之翌日起20日內，向管轄地方法
    院聲明異議；又交通法庭認聲明異議不合法律上之程式或其
    異議權已經喪失者，應以裁定駁回之，道路交通管理處罰條
    例第87條第1項、道路交通案件處理辦法第18條前段分別定
    有明文。次按處理違反道路交通管理事件，有關文書送達之
    程序，依行政程序法之規定，亦為違反道路交通管理事件統
    一裁罰基準及處理細則第5條所明定。而行政程序法中對於
    文書送達，於應受送達人之住居所、事務所或營業所為之。
    但在行政機關辦公處所或他處會晤應受送達人時，得於會晤
    處所為之；於應送達處所不獲會晤應受送達人時，得將文書
    付與有辨別事理能力之同居人、受僱人或應送達處所之接收
    郵件人員，行政程序法第72條第1項、第73條第1項分別定有
    明文。查本件原處分機關之上開裁決書係於98年9月9日送達
    抗告人之戶籍地（臺中市○區○○路56號4樓），並經受處
    分人之同居人即父張三傑蓋章收受，有交通部公路總局臺中
    區監理所臺中市監理站裁監稽違字第裁61-GE0000000號裁決
    書、交通部公路總局臺中區監理所臺中市監理站送達證書、
    全戶戶籍資料查詢結果、個人基本資料查詢附卷可稽（見原
    審卷第6-7、11-12頁），是上開裁決書於已生合法送達之效
    力，又受處分人居住在台中市，並無在途期間，詎竟遲至98
    年10月8日始具狀聲明異議，顯已逾法定之聲明異議期間，
    是其聲明異議並不合法。原審以受處分人之聲明異議顯已逾
    法定期間為由而予以裁定駁回，經核於法並無違誤。至抗告
    人雖辯稱本件上開裁決書收受人即抗告人之父張三傑非其授
    權之送達代收人，未生合法送達之效力云云。惟查：(一)、按
    當事人或代理人經指定送達代收人，向行政機關陳明者，應
    向該代收人為送達，行政程序法第83條第1項雖定有明文，
    然本件抗告人既係於98年10月8日向原審法院聲明異議時，
    始併向原審法院陳明以林熙鈴為送達代收人，則其主張原處
    分機關早已於98年9月9日向抗告人合法送達之裁決書，並非
    向其嗣後於98年10月8日向原審法院陳明之送達代收人林熙
    鈴送達，故不生合法送達云云，自無理由。(二)、本件聲明異
    議程序既因逾期而不符合法律規定，亦無從就抗告人所稱實
    體上爭議為審酌。是其抗告並無理由，應予駁回。
四、據上論結，應依道路交通案件處理辦法第26條、刑事訴訟法
    第412條，裁定如主文。
中    華    民    國    98    年    11    月    26    日
            刑事第四庭    審判長法  官  洪  耀  宗
                                法  官  許  文  碩
                                法  官  蔡 王 金 全
上列正本證明與原本無異。
不得再抗告。
                                書記官  金  珍  華
中    華    民    國    98    年    11    月    27    日


司法院資訊處製作；財團法人民間司法改革基金會備份。
